【裁判字號】    90,交抗,12
【裁判日期】    891023
【裁判案由】    違反道路交通管理處罰條例
【裁判全文】
臺灣高等法院刑事裁定                                九十年度交抗字第十二號
    抗  告  人
    即  異議人
    即受處分人  甲○○
右抗告人因違反道路交通管理處罰條例案件，不服臺灣板橋地方法院八十九年度交聲
字第三六四號，中華民國八十九年十月二十三日裁定，提起抗告，本院裁定如左：
    主      文
抗告駁回。
    理      由
一、按汽車駕駛人駕駛汽車肇事致人受傷或死亡，應即採取救護或其他必要措施，並
    向警察機關報告，不得駛離；違者吊扣其駕駛執照三個月至六個月，逃逸者吊銷
    駕駛執照，道路交通管理處罰條例第六十二條第一項定有明文。又道路交通管理
    處罰條例所稱之汽車係包括機器腳踏車（機車），同法第三條第八款亦有明定。
二、抗告人即異議人即受處分人甲○○於民國八十九年四月十六日八時三十分許，駕
    駛車牌號碼ＳＤＦ∣五四一號輕型機車，行經臺北市○○○路○段五十二號對面
    時，撞及當時拉手推車之許月，致許月右側腰部挫傷，受處分人於肇事後，未採
    取救護措施並報警處理而逃逸之事實，為受處分人警訊時坦承，並有道路交通事
    故調查報告表、三軍總醫院附設民眾診療服務處之診斷證明書在卷可按。台北市
    交通事件裁決乃依上開法律規定，以北市裁三字第裁二二－ＡＢＵ二五七四五一
    號裁決書裁處吊銷受處分人之駕駛執照。受處分人異議意旨略以：我並無故意，
    肇事時，有停下來詢問許月是否受傷，因急於上班而未留下電話，實無經驗處理
    所致云云。惟道路交通管理處罰條例之行政罰，並不以處罰故意為限，過失行為
    亦應處罰。且車輛肇事發生車禍撞及他人後應妥為處理，不得逕行離去，此為一
    般社會大眾周知之事實，況抗告人係領有駕駛執照之人，尤不可以無經驗而為卸
    責。再受處分人於異議狀中亦自承：「發生事情的時候沒有留個電話還是叫救護
    車或警察」，則其於駕騎機車肇事致人受傷，未採取救護或其他必要措施，並向
    警察機關報告，復未主動留下任何個人資料逕行離去，自與逃逸之情節相符，至
    於受處分人是否曾停車或為道歉，均已無解於其違規之事實。臺北市交通事件裁
    決所裁處吊銷受處分人之駕駛執照，並無不當。原審法院因而駁回其異議，認事
    用法，均無不合。受處分人抗告意旨，仍執前詞，否認有違規之故意，謂一時情
    急而離去，為無理由，抗告應予駁回。
三、據上論斷，應依道路交通案件處理條例第八十九條、刑事訴訟法第四百十二條，
    裁定如主文。
中    華    民    國     九十     年       一       月     三十一       日
                               臺灣高等法院刑事第五庭
                                   審判長法  官  曾  德  水
                                         法  官  楊  貴  雄
                                         法  官  趙  功  恆
右正本證明與原本無異。
不得再抗告。
                                         書記官  孫  佩  琳
中    華    民    國     九十     年       一       月     三十一       日


司法院資訊處製作；財團法人民間司法改革基金會備份。
